【裁判字號】    99,簡上,43
【裁判日期】    990909
【裁判案由】    違反商業會計法
【裁判全文】
臺灣苗栗地方法院刑事判決              99年度簡上字第43號
上  訴  人
即  被  告  甲○○(原名：范景.
上列上訴人因違反商業會計法案件，不服本院苗栗簡易庭中華民
國99年2 月26日99年度苗簡字第142 號第一審判決（檢察官聲請
簡易判決處刑案號：98年度偵字第5682號），提起上訴，本院管
轄之第二審合議庭判決如下：
    主  文
上訴駁回。
甲○○緩刑貳年。緩刑期間付保護管束，並向指定之政府機關、
政府機構、行政法人、社區或其他符合公益目的之機構或團體，
提供捌拾小時之義務勞務。
    犯罪事實及理由
一、本案經本院審理結果，認第一審簡易判決認事、用法及量刑
    均無違法或不當，應予維持，並引用第一審簡易判決書記載
    之事實、證據及理由（如附件）。
二、上訴人即被告提起上訴意旨略以：原審量刑太重，請求給予
    緩刑機會等語。
三、經查：
(一)、按量刑輕重，係屬事實審法院得依職權自由裁量之事項，苟
    已斟酌刑法第57條各款所列情狀而未逾越法定刑度，不得遽
    指為違法。又在同一犯罪事實與情節，如別無其他加重或減
    輕之原因，下級審法院量定之刑，亦無過重或失輕之不當情
    形，則上級審法院對下級審法院之職權行使，原則上應予尊
    重（最高法院72年台上字第6696號判例、85年度台上字第24
    46號判決意旨參照）。
(二)、原審已詳為審酌被告為牟私利，開立不實會計憑證，妨害主
    管機關對於審核商業會計憑證稽查之正確性，破壞國家、社
    會經濟程度非淺，然犯後坦承犯行，且於本件犯罪情節尚屬
    輕微，依其品行、犯罪手段、生活狀況、智識程度、犯罪所
    生之損害等一切情狀，量處被告有期徒刑4 月，並依中華民
    國九十六年罪犯減刑條例第2 條第1 項第3 款、第7 條、第
    9 條規定，減為有期徒刑2 月，並諭知易科罰金之折算標準
    ，其量刑要無違法可言，從而，原審既已審酌本案一切情狀
    予以量刑，且其認事用法均無違誤，顯無逾越量刑之外部界
    限及內部界限。上訴人上訴意旨認原審量刑過重，指摘原判
    決不當，請求撤銷原審判決，為無理由，應予駁回。
(三)、另查，被告前於民國91年間，因偽造文書案件，經臺灣士林
    地方法院判處有期徒刑3 月、緩刑3 年，緩刑期滿未經撤銷
    ，刑之宣告失其效力，之後未曾因故意犯罪受有期徒刑以上
    刑之宣告等情，有臺灣高等法院被告全國前案紀錄表1 份在
    卷可憑（見簡上卷第14頁）。被告於本院審理時對犯行坦承
    不諱，態度良好，且家中尚有高齡母親，亟須奉養乙節，有
    戶籍謄本1 份在卷可考（見簡上卷第32、33頁），茲念被告
    僅因一時失慮，致罹刑典，其經此偵審程序及罪刑之宣告，
    當知所警惕，信無再犯之虞，本院認所宣告之刑以暫不執行
    為適當，併予宣告緩刑2 年，以啟自新。然審酌為促使被告
    日後知曉尊重法治觀念，並於緩刑期間，深知戒惕，併參酌
    其身分地位、生活狀況，爰依刑法第74條第2 項第5 款之規
    定，命被告於緩刑期間，向指定之政府機關、政府機構、行
    政法人、社區或其他符合公益目的之機構或團體，提供80小
    時之義務勞務，併依同法第93條第1 項第2 款之規定，諭知
    於緩刑期間付保護管束。
據上論斷，應依刑事訴訟法第455 條之1 第1 項、第3 項、第36
8 條、第373 條，刑法第74條第1 項第1 款、第2 項第5 款、第
93條第1 項第2 款，判決如主文。
本案經檢察官黃明正到庭執行職務。
中    華    民    國    99    年    9     月    9     日
                  刑事第一庭  審判長法  官  林 信 旭
                                    法  官  羅 貞 元
                                    法  官  林 卉 聆
以上正本證明與原本無異。
不得上訴。
                                    書記官  楊 慧 萍
中    華    民    國    99    年    9     月    9     日

司法院資訊處製作；財團法人民間司法改革基金會備份。
